臺灣臺南地方法院民事判決　　　　　　　96年度訴字第1380號
原　　　告　丁○○
訴訟代理人　林錫恩律師
　　　　　　黃俊達律師
　　　　　　莊信泰律師
被　　　告　甲○○○
訴訟代理人　裘佩恩律師
上列當事人間塗銷所有權移轉登記事件，經本院於民國96年12月
10日言詞辯論終結，判決如下：
    主  文
原告之訴駁回。
訴訟費用新台幣壹萬貳仟捌佰捌拾元由被告負擔。
    事實及理由
一、按原告於判決確定前，得撤回訴之全部或一部。但被告已為
    本案之言詞辯論者，應得其同意。民事訴訟法第262條定有
    明文。本件原告起訴先位聲明「被告與同工建設股份有限公
    司於民國87年10月20日，就坐落台南市○○區○○段如附表
    所示之不動產，以買賣為原因所為之所有權移轉登記應予塗
    銷」，備位聲明「被告應將坐落台南市○○區○○段如附表
    所示之不動產移轉登記予同工建設股份有限公司」，原告於
    本院第一次言詞辯論期日，於被告尚未為本案之言詞辯論前
    撤回先位聲明，依上開規定，應予准許，合先敘明。
二、原告起訴主張：
  (一)如附表編號1、2、3所示之不動產係訴外人同工建設股份有
    限公司（下稱同工公司）於87年10月20日以買賣為原因，移
    轉登記於被告名下，訴外人同工公司之清算人乙○○於台灣
    台南地方法院檢察署93年度偵續(一)字第13號偽造文書等案件
    ，曾具狀答辯稱「現登記甲○○○所有坐落台南市○○段80
    -18號地號、80-44地號土地及地上22899建號門牌台南市○○街10號建物與22904建號府緯街4巷1號地下一樓建物（此
    為車位）：：屬公司（即訴外人同工公司）所有：：信託登
    記甲○○○名義所有」等語，訴外人同工公司與被告存在有
    類似信託之無名契約或借名登記契約，惟原告之夫蔡幸宏為
    訴外人同工公司之債權人，原告之夫蔡幸宏已將對於訴外人
    同工公司之債權讓與原告，茲因訴外人同工公司怠於行使權
    利，原告為保全債權，爰依法代位終止訴外人同工公司與被
    告間之類似信託之無名契約或借名登記契約，訴請被告將系
    爭不動產之所有權移轉登記為訴外人同工公司所有。
  (二)另附表編號4所示之不動產，雖係訴外人買新景以買賣為原
    因取得，惟訴外人買新景與同工公司亦存在類似信託之無名
    契約或借名登記契約，上開契約開係既經訴外人同工公司終
    止，而以買賣為原因移轉登記予被告，則類似信託之無名契
    約或借名登記契約，自存在於訴外人同工公司與被告之間，
    此觀之鈞院90年度訴字第1057號民事判決認定「丙○○會計
    師事務所函查結果：查同工建設有限公司為節稅起見，除自
    用辦公外，所有興建土地皆以股東名義取得登記：：台南市
    ○○段630、638地號土地係同工建設股份有限公司信託登記
    於原告之名下」等語即明，原告為訴外人同工公司之債權人
    ，自亦得代位終止契約，請求將如附表4所示之不動產所有
    權移轉登記為訴外人同工公司所有。
  (三)對於被告抗辯之陳述：
  (1)證人林華生律師之證詞不足以證明訴外人同工公司於92年5
    月31日股東會紀錄為真正：
    原告對於訴外人乙○○提出之刑事偽造文書告訴，經臺灣
      臺南地方法院檢察署檢察官於92年7月30日以92年度偵字
      第5417號為不起訴處分，原告聲請再議，經臺灣高等法院
      臺南分院檢察署發回續行偵查，臺灣臺南地方法院檢察署
      檢察官於93年9月27日以92年度偵續字第99號為不起訴處
      分。證人林華生律師雖於本院審理中證稱：「（法官問：
      你有沒有參與92年5月31日同工股東會議）？沒有」等語
      ，足證證人林華生律師並未親見親聞該次股東會之經過。
      證人林華生律師雖證稱：「（法官問：你受乙○○委任期
      間是否提供股東會紀錄給你看過？）有，他於93年12 月7
      日有寄一份資料給我，裡面有包含這一份股東會議紀錄，
      我於93年12月8日收到」等語。然若訴外人同工公司於92
      年5月31日倘確實有為實質清算之股東會議，為何訴外人
      乙○○在上開臺灣臺南地方法院檢察署92年度偵續字第99
      號偽造文書案件偵查時，不將上開會議紀錄送交證人林華
      生律師看過。
    縱證人林華生律師於93年12月8日確有收到該股東會議紀
      錄，惟證人林華生律師於上開刑事案件偵查中，於93年12
      月10日之答辯狀及94年2月24日之答辯狀，均未引用該股
      東會議紀錄，答辯內容與該股東會議紀錄之決議內容亦有
      下列不同之處：
      1.答辯狀記載「系爭建物因暫為登記性質，實仍屬公司所
        有，故：：房屋稅、地價稅及大樓管理費均由公司支出
        而建物及車位出租收取之租金，亦列入公司帳，均有收
        支傳票可按（附件(四)為93年5月31日現金傳票、附件(五)
        為93年6月15日現金轉帳傳票）」，核與股東會議決議
        (2)記載「由資產中的店E之房地抵償之」等語不符。
      2.答辯狀記載「俟系爭建物處分後，一份計算清償」，核
        與股東會議決議(2)記載「其餘不足金額，尤君不再向公
        司求償」等語不符。
      3.答辯狀記載「坐落台南市○○段：：土地移轉登記予永
        隆鋁業公司為擔保（永隆鋁業公司以郭麗淑名義登記），
        俟日後處分時清償」，核與股東會議決議(3)記載「其餘
        公司向郭君之借入款以下列資產抵償之，不足之款項郭
        君不再向公司求償：：a德東街土地約20坪（信託登記
        於郭麗淑名下）」等語不符。
      4.答辯狀記載「永安球場之球證，並未過名為被告私人所
        有，只變更代表人名義而已，因原董事長陳惠郎過世，
        ，改由被告任董事長，依法應辦理變更」，核與股東會
        議決議(3)記載「其餘公司向郭君之借入款以下列資產抵
        償之：：C永安高爾夫球證壹張」等語不符。
      5.答辯狀記載「87年3月至93年6月止，結束營業後被告清
        理期間，已墊付1,163,700元（附件七）」，惟依該附
        件七所示，92年6月1日至93年6月31日間，店E之租金收
        入，均列為公司收入，藉以償還乙○○，其管理費、地
        價稅、房屋稅亦均屬公司之支出」，核與股東會議決議
        (2)記載「由資產中的店E之房地抵償之」等語不符。
      6.答辯狀記載「被告（即乙○○）在檢察署，一再要求告
        訴人提供各科目之明細，並請會計師繼續製作至93年度
        之資產負表」，核與股東會議決議(4)記載「公司：：已
        無剩餘財產」等語不符。
    訴外人同工公司若於92年5月31日有進行實質清算完畢，
      縱有繼續製作資產負債表之必要，亦製作到92年即可，並
      不需要製作93年度之資產負債表。況證人林華生律師復證
      稱「（法官問：92年5月31日同工公司股東會議紀錄有無
      仔細看過？）我沒有仔細看：：我也沒有提出法院說明」
      等語，顯見訴外人乙○○並未要求林律師將系爭股東會議
      錄提出，亦與常情有悖。
    (2)證人丙○○會計師縱曾參加訴外人同工公司之股東會議，
      惟其所參加者是否即為92年5月31日之股東會議，尚有疑
      義：
    證人丙○○會計於上開刑事偽造文書案件偵查中證稱「（
      檢察官問：同工公司清算完畢否？）尚未清算完，因為股
      東對資產價值仍有疑慮」等語，核與股東會議決議(4)記載
      「公司財產（於名義上尚未登記給公司且尚未處理的資財
      ）依上述方法抵償債務後，已無剩餘資產」等情完全不符
      。
    證人丙○○會計師雖於本院審理中證稱：「（法官問：有
      無參與同工92年5月31日股東會議？）有參與。確實日期
      我忘記」、「（法官問：當天關於尤永祺借款的事項是否
      有討論？）時間太久，我參加的股東會議太多，我不記得
      」、「（法官問：是否有表決？）忘記，表決之內容我也
      不記得」、「（法官問：當時有無開會，討論股東實質清
      算的事情？）有的」等語，惟證人丙○○會計師於93年5
      月10日偵查中作證稱「同工公司尚未清算完畢，因為股東
      對資產價值仍有疑慮」，且於本院審理中證述「（原告訴
      訟代理人問：對95年度上聲議字第431號於95年6月20日檢
      察官問你公司尚未辦理清算時，你為何回答公司以下之投
      資如借股東名義買地均無法處理，公司不動產賣不掉移轉
      在股東名下？）我回答時可能已經忘記92年同工公司有開
      過股東會議」、「（原告訴訟代理人問：93年度偵續一字
      第13號於93年12月29日檢察官問你吳柏林之應收款問題，
      而你回答因為沒有明細我不知情，既然當時已經有股東會
      議紀錄為何還說不知情？」）我參加股東會紀錄列席：：
      其他內部抵償我沒有留下任何資料，我也不清楚」等語，
      顯見證人丙○○會計師是否確有列席參加訴外人同工公司
      之實質清算股東會議，仍有存疑。
  (四)並聲明：被告應將如附表編號1、2、3、4所示之不動產移轉
    登記予同工公司。
三、被告則以：
  (一)被告之夫乙○○為訴外人同工之清算人，如附表編號1、2、
    3 、4所示之不動產於87年間為訴外人同工公司所有而借名
    登記在被告名下，並以被告之女尤昭雯名義向合作金庫南興
    支庫貸款450萬元，以清償訴外人同工公司向中信銀行之貸
    款，但因訴外人同工公司無法負擔鉅額貸款之利息，若以當
    時之市價出售，賣得之價金尚不足清償貸款，訴外人乙○○
    乃情商其兄長即訴外人尤永祺出資清償貸款，訴外人尤永祺
    於88年2月12日由台北銀行長安分行匯款450萬元至合作金庫
    南興支庫以清償訴外人尤昭雯向合作金庫南興支庫之借款債
    務。
  (二)被告不否認於91年3月11日如附表編號1、2、3、4所所示不
    動產之所有權為訴外人同工公司所有借名登記於被告名下。
    惟訴外人尤永祺上開代償450萬元，先以訴外人同工公司積
    欠訴外人尤永祺450萬元認列，直至訴外人同工公司於92年5
    月31日股東會，始決議以如附表編號1、2、3、4所示不動產
    抵償訴外人尤永祺之借款債權及利息，原告之夫蔡幸宏亦已
    收到股東會開會通知，知悉該次會議之目的為進行訴外人同
    工公司實質清算事宜，但原告之夫蔡幸宏未出席，會後原告
    之夫乙○○因圖方便，將此次會議記錄影本直接放入開會地
    點樓下之原告住處信箱內，惟原告及訴外人蔡幸宏既明知當
    日有會議，且內容涉及訴外人同工公司之實質清算，以其關
    心公司資產處分之熱衷，及訴外人蔡幸宏原為訴外人同工公
    司財務經理，豈有可能對當日決議事項毫不關心，亦未向同
    工公司打聽或索取會議決議，原告主張訴外人蔡幸宏全然不
    知該次會議結果，實不合常理及經驗法則，亦不容原告否認
    該股東會決議之效力。訴外人尤永祺於92年5月31日經股東
    會決議取得如附表所示不動產所有權後，仍同意暫時借名登
    記在被告名下，以便伺機出售，並節省登記費用及契稅支出
    。原告主張如附表編號1、2、3、4所示之不動產所有權仍屬
    訴外人同工公司，顯有誤會，
  (三)原告雖主張於92年5月31日股東會決議後，如附表編號1、2
    、3、4所示之不動產房屋租金等收入、地價稅等支出，仍以
    訴外人同工公司帳處理，否認該次股東會議決議之真正，進
    而主張訴外人尤永祺並未取得如附表編號1、2、3、4所示之
    不動產，然訴外人同工公司處理如附表編號1、2、3、4所示
    之不動產，除直接賣給第三人外，由原借名登記人或其親友
    直接承受所有權，此有前例可循（例如87年8月11日股東會
    記錄之(三)），在承受所有權後一段時間仍希望由訴外人同工
    公司代為出賣、管理。訴外人尤永祺住於台北，本不易南下
    處理出租、出售事宜，故仍暫由訴外人同工公司代為出租、
    出售，並以租金所得支付系爭不動產之相關稅金、管理費等
    支出，持續約1年之久，仍無法售出，始由訴外人尤永祺自
    行管理，不再由訴外人同工公司代為管理，若非系爭不動產
    所有權已移轉至訴外人尤永祺名下，則訴外人尤永祺代清償
    系爭不動產抵押債務450多萬元，依常理訴外人同工公司理
    應每月支付利息，惟訴外人同工公司帳務中從未有支付訴外
    人尤永祺利息，實因92年5月31日以前之利息已一併因所有
    權移轉而抵償受償；自92年5月31日起至至93年間之利息，
    因所有權移轉予訴外人尤永祺而由訴外人尤永祺自行承擔，
    故訴外人同工公司當時始未付訴外人尤永祺任何利息。
  (四)訴外人同工公司曾因處理K書中心抵債給股東一事，雖經股
    東會決議，但日後仍遭部分股東質疑有賤賣、圖利特定股東
    之嫌，且原告之夫蔡幸宏自89年至92年，對訴外人乙○○共
    提起5起民、刑事之訴訟，訴外人乙○○不願讓原告之夫蔡
    幸宏產生賤賣不動產給訴外人尤永祺之疑慮，乃希望儘快出
    售，若成交金額與抵債金額相當或較低，就不會落人口實，
    遂由訴外人乙○○向尤永祺提出如附表編號1、2、3、4所示
    之不動產所有權雖已抵償予訴外人尤永祺，然截至93年7月
    止，仍暫由訴外人同工公司管理，並仍積極出售。未料92、
    93年間正逢不動產低迷期間，如附表編號1、2、3、4所示之
    不動產無法順利售出，只好於93年7月後，交還訴外人尤永
    祺自行管理。並聲明：駁回原告之訴。
四、兩造不爭之事項及簡化之爭點為：
  (一)兩造不爭執事項：
  (1)如附表編號1、2、3、4所示之不動產原為訴外人同工公司所
    有，其中附表編號1、2、3所示之不動產借名登記為被告名
    義所有，另附表編號4所示之不動產初借名登記為訴外人買
    景新名義所有，其後亦借名登記為被告名義所有。
  (2)如附表編號1、2、3、4所示之不動產現仍借名登記為被告名
    義所有。
  (3)訴外人同工公司向中國信託設定抵押借款，由訴外人乙○○
    之女尤昭雯於87年11月16日以系爭房地向合作金庫設定抵押
    借款450萬元，由訴外人乙○○匯款至中信託清償訴外人同
    工公司上開欠款，再由訴外人尤永祺於88年2月12日匯款4,
    528,302元至合作金庫以清償訴外人尤昭雯上開欠款。
  (4)訴外人同工公司於92年5月31日股東會開會通知有送達原告
    之夫即股東蔡幸宏，惟原告之夫蔡幸宏並未出席。
  (二)兩造爭執事項：
  (1)訴外人同工公司於92年5月31日召開股東會議，有無決議如
    附表編號1、2、3、4所示之不動產抵償予訴外人尤永祺。
  (2)如附表編號1、2、3、4所示之不動產現在是否為訴外人同工
    公司所有，但借名登記在被告名下。
五、訴外人同工公司於92年5月31日召開股東會議，有作成如附
    表編號1、2、3、4所示之不動產抵償予訴外人尤永祺之決議
    ：
  (一)訴外人同工公司向中國信託設定抵押借款，由訴外人乙○○
    之女尤昭雯於87年11月16日向合作金庫設定抵押借款450 萬
    元，由訴外人乙○○匯款至中信託清償訴外人同工公司上開
    欠款，再由訴外人尤永祺於88年2月12日匯款4,528,302元至
    合作金庫以清償訴外人尤昭雯上開借款之事實，為原告所不
    爭執，是訴外人同工公司確有積欠訴外人尤永祺4,528,302
    元借款債務。
  (二)證人林華生律師於本院審理中證述：由於乙○○與股東間有
    很多糾紛，我受委任為其涉嫌偽造文書案件辯護時，雖然知
    道同工公司已經向稅務機關申請清算，但股東間尚未進行實
    質清算，所以我建議他請會計師作股東間之實質清算，後來
    乙○○於93年12月7日寄一份資料給我，裡面包含同工公司
    92年5月31日股東會議紀錄，我於93年12月8日收到等語甚詳
    （本院96年11月21日言詞辯論筆錄），證人丙○○會計師於
    本院審理中則證稱：我只參加同工公司股東會1次，但確實
    日期已忘記了，是乙○○邀我去參加，乙○○表示是林華生
    律師建議他作公司最後實質清算，當時確實有開會討論股東
    間實質清算，雖然我不記得有無表決及表決內容，但股東會
    議紀錄上是我本人簽名，而且我不可能在空白文件上簽名等
    語明確（同上本院筆錄），復參酌訴外人同工公司於92年5
    月31日股東會開會通知，已經送達原告之夫即股東蔡幸宏收
    受之事實，為原告所不爭執，足認訴外人同工公司確有於92
    年5月31日召開股東會，雖原告之夫蔡幸宏並未出席，然依
    證人林華生律師、丙○○會計師上開證詞可知，該次股東會
    議召開目的在於股東間債權債務之實質清算無誤。至證人丙○○會計師因時日過久，且其多次參與其他公司股東會，致
    不能詳記該次訴外人同工公司股東會議之召開日期及表決方
    法及內容，屬事理之常，尚不得憑此遽予認定證人丙○○會
    計師並未參加同工公司於92年5月31日召開之股東會。
  (三)再參以依訴外人同工公司92年5月31日股東會議紀錄決議(1)
    之記載係關於：股東即原告之夫蔡幸宏之損失金額2,873,40
    5元，與股東蔡幸宏積欠公司3,338,294元中抵付；決議(3)之
    記載係關於：公司積欠股東郭清松欠款及利息，合計22,146
    ,368 元，與股東郭清松代償其他股東向合庫借款650萬元，
    及各股東在開山路土地之所有股權抵償等，均係關於各股東
    間債權債務之實質清算。又依決議(2)記載「公司向訴外人尤
    永祺借入4,500,000元償還中信銀之借款（見現金帳88.2.20
    ），及自88.4.16-92.5.16孳生之利息675,000元（算式4,50
    0,000x0.3%x50個月）共計5,175,000元。由資產中的店E（
    即台南市○○街十號，信託登記在尤李旭貌名下）之房地抵
    償之，其餘不足額，尤君不再向公司求償」等語觀之，核與
    訴外人同工公司於88年2月12日向訴外人尤永祺借款4,528,3
    02元之事實相符，足認同工公司於92年5月31日股東會議，
    確有決議如附表編號1、2、3、4所示之不動產抵償予訴外人
    尤永祺之事實，堪可採信。
  (四)至證人林華生律師於訴外人乙○○涉嫌偽造文書案件偵查中
    ，於93年12月10日之答辯狀及94年2月24日之答辯狀，均未
    引用該股東會議紀錄，答辯狀亦與股東會議紀錄有不甚相符
    之處，業據本院依職權調閱臺南地方法院檢察署94年度偵續
    二字第2號（含93年度偵續一字第13號、92年度偵續字第99
    號、92年度偵字第5417號）核閱屬實，惟據證人林華生律師
    於本院審理中結證：我並未詳看乙○○寄來的股東會紀錄，
    我為乙○○偽造文書案件之辯護重點在於說明何以如附表編
    號1、2、3、4所示之不動產登記在被告名下，至於如附表編
    號1、2、3、4所示之不動產之後如何處理清算事宜，與偽造
    文書案件無關等語（同上本院筆錄），足證證人林華生為訴
    外人乙○○辯護時，雖已於93年12月8日收受該股東會決議
    ，但證人林華生律師依其專業判斷，該股東會決議與辯護乙○○偽造文書之構成要件無關，乃略而不提訴外人同工公司
    92年5月31日股東會決議，且因其未詳看決議內容，致其答
    辯內容亦與該次股東會議紀錄不甚相符，尚難據此認定訴外
    人同工公司92年5月31日股東會議，並未決議如附表編號1、
    2 、3、4所示之不動產抵償予訴外人尤永祺之事實。
  (五)又證人丙○○會計師於上開刑事偽造文書案件偵查中證稱「
    （檢察官問：同工公司清算完畢否？）尚未清算完，因為股
    東對資產價值仍有疑慮」等語（見臺灣臺南地方法院檢察署
    92年度偵續字第99號卷第108頁），雖與股東會議決議(4)記
    載「公司財產（於名義上尚未登記給公司且尚未處理的資財
    ）依上述方法抵償債務後，已無剩餘資產」等情不符，惟證
    人丙○○會計師於本院審理中證稱「（原告訴訟代理人問：
    對95年度上聲議字第431號於95年6月20日檢察官問你公司尚
    未辦理清算時，你為何回答公司以下之投資如借股東名義買
    地均無法處理，公司不動產賣不掉移轉在股東名下？）我回
    答時可能已經忘記92年同工公司有開過股東會議，而且該次
    會議紀錄都是抵償，並非賣掉」、「（原告訴訟代理人問：
    93 年度偵續一字第13號於93年12月29日訊問筆錄，檢察官
    問你吳柏林之應收款問題，而你回答因為沒有明細我不知情
    ，既然當時已經有股東會議紀錄為何還說不知情？」）我參
    加股東會紀錄列席，只是提供稅務意見，其他內部抵償，我
    沒有留下任何資料，我也不清楚」等語，足見證人丙○○會
    計師列席身分參加該次股東會，係以提供稅務意見為主，而
    未涉入訴外人同工公司股東如何進行實質清算，況其身兼數
    公司之會計師，故對於該次決議內容印象模糊，尚屬事理之
    常，是以其於上開刑事案件作證時，所為與該次股東會決議
    不同之證詞，應係其記憶錯誤所致，尚難據此逕認該股東會
    決議為原告本件臨訟偽造之私文書。
六、如附表編號1、2、3、4所示之不動產，現為訴外人尤永祺所
    有，非訴外人同工公司所有，但仍借名登記在被告名下：
    如附表編號1、2、3、4所示之不動產，既已於92年5月31日
    經訴外人同工公司股東會決議抵償予訴外人尤永祺，已為訴
    外人尤永祺所有，雖仍登記在被告名下，惟係訴外人尤永祺
    與被告間另成立借名登記契約，原告雖受讓其夫蔡幸宏對於
    訴外人同工公司之債權，惟如附表編號1、2、3、4所示之不
    動產已非訴外人同工公司所有，原告自無從代位終止訴外人
    尤永祺與被告間之借名登記契約。
七、綜上各情，原告請求被告將如附表編號1、2、3、4所示之不
    動產所示之不動產所有權移轉登記予訴外人同工公司，為無
    理由，應予駁回。
八、本件事證已臻明確，兩造其餘攻擊防禦方法與本件判決結果
    不生任何影響，爰不逐一論述。
九、本件訴訟費用確定為12,880元（即第一審裁判費），應由敗
    訴之被告負擔。
十、結論：本件原告之訴為無理由，依民事訴訟法第78條、第87
條第1項，判決如主文。
中　　華　　民　　國　　96　　年　　12　　月　　24　　日
                  民事第三庭  法官    張桂美
以上正本證明與原本無異。
如不服本判決，應於送達後20日內，向本院提出上訴狀並表明上
訴理由，如於本判決宣示後送達前提起上訴者，應於判決送達後
20日內補提上訴理由書（須附繕本）。
中　　華　　民　　國　　96　　年　　12　　月　　24　　日
                              書記官  謝安青
┌────────────────────────────┐
│附表                                                    │
├──┬────────────┬────┬───────┤
│編號│ 不動產標示             │  面積  │權利範圍      │
│    │                        │（平方公│              │
│    │                        │尺）    │              │
├──┼────────────┼────┼───────┤
│ 1  │ 台南市○○區○○段     │  379   │ 5/10000      │
│    │ 6014-27地號（段界調整前│        │              │
│    │ 原台南市○○段80-44地號│        │              │
│    │ ）                     │        │              │
├──┼────────────┼────┼───────┤
│ 2  │台南市○○區○○段7778建│97.81   │127/10000     │
│    │號）（段界調整前原台南市│        │              │
│    │鹽埕段22899建號）（即門 │        │              │
│    │牌號碼台南市○○街10號）│        │              │
├──┼────────────┼────┼───────┤
│ 3  │台南市○○區○○段7783建│8.69    │2145/10000    │
│    │號（段界調整前原台南市鹽│        │              │
│    │埕段22904建號）（即門牌 │        │              │
│    │號碼台南市○○街4巷1號底│        │              │
│    │一層）                  │        │              │
├──┼────────────┼────┼───────┤
│ 4  │ 台南市○○區○○段     │ 1113   │251/10000     │
│    │ 6014-3地號（段界調整前 │        │              │
│    │ 原台南市○○段80-18地號│        │              │
│    │ ）                     │        │              │
└──┴────────────┴────┴───────┘
